臺灣高雄地方法院刑事判決　　　　　　100年度侵訴字第54號 
公　訴　人　臺灣高雄地方法院檢察署檢察官
被　　　告　陳萬益　
選任辯護人　林弘明律師
上列被告因妨害性自主等案件，經檢察官提起公訴（99年度偵緝
字第534 號），本院判決如下：
    主  文
陳萬益犯私行拘禁罪，處有期徒刑壹年陸月。
其餘被訴妨害性自主及恐嚇危害安全部分，均無罪。
    事  實
一、陳萬益於民國97年10月23日左右，在高雄市○○區○○路上
    之「芳英越南小吃部」結識該店之越南籍女侍員甲女（代號
    00000000號，70年3 月間出生，真實姓名年籍詳卷），知悉
    甲女離婚後須獨力賺錢生活，即佯稱有開舞廳，要每月新臺
    幣（下同）3 萬元聘其擔任員工等語，致使甲女誤認其有豐
    厚之經濟能力堪可依靠，遂同意與陳萬益嘗試交往。其見面
    交往方式係由甲女於每日晚上8 時至9 時許下班後，撥打電
    話予陳萬益相約於「芳英越南小吃部」附近即光明路與光華
    路口之「萊爾富便利商店」，再搭乘陳萬益駕駛之車牌號碼
    2Q －8998 號自小客車返回陳萬益位於高雄市○○區○○路
    172 號14樓之1 住處過夜，翌日再由陳萬益開車載送甲女回
    去上班。惟交往數日後，陳萬益因認甲女似有漸形疏遠之態
    ，故於97年10月29日上午9 時30分許，開車至高雄市大寮鄉
    「九久大賣場」附近時，發現甲女適騎乘機車經過時，即要
    求甲女上車並質問甲女：「妳把我當什麼？」，因甲女答以
    ：「我把你當普通朋友」等語，陳萬益聽聞後心生不滿，即
    基於恐嚇及私行拘禁之犯意，先對甲女恫稱：「幹你娘！你
    不知道怎麼死！我管臺南至屏東派出所，若你不乖乖聽話，
    要打電話請派出所處理，把你趕回越南，你不要以為你有身
    分證，你就不會趕回去！」等語，以此脅迫方式致使甲女心
    生畏懼而不敢下車，旋即開車將甲女帶回其上開位於岡山路
    之住處予以拘禁。陳萬益於拘禁甲女期間之97年10月30日凌
    晨1時 許，在上開住處內又對甲女稱：「妳要乖乖做我老婆
    ，我一定會很疼妳，並每個月拿3 萬元給妳」等語，甲女不
    從，陳萬益即用力拍打床舖，對甲女恫稱：「幹妳娘！我從
    來不打人，如果妳被我打就很倒楣！」等語，致使甲女心生
    畏懼。其後又強行取走甲女之手機，斷絕其與外界聯繫，並
    對其嚇稱：「如果妳走，會讓妳死得很難看！我有一些朋友
    ，腳踩一踩就會地震！」等語，致使甲女心生畏懼。嗣於97
    年10 月30 日下午，甲女趁陳萬益外出至汽車保養廠尚未返
    家之際，央求陳萬益之子陳冠豪讓其至樓下搭計程車離開，
    陳冠豪惟恐甲女在上開住處樓下等候計程車時，陳萬益可能
    剛好返家撞見，遂於同日下午4 時許，先騎乘機車搭載甲女
    至高雄市岡山火車站，再為甲女支付計程車費500 元，讓甲
    女搭乘計程車離去而得以脫離被拘禁之狀態。嗣經甲女報警
    處理，始查悉上情。
二、案經甲女訴由高雄市政府警察局岡山分局報告臺灣高雄地方
    法院檢察署檢察官偵查起訴。
    理  由
壹、證據能力方面
    本件檢察官、被告及辯護人於本院準備程序時，就起訴意旨
    所引用各項證據（含傳聞證據、非傳聞證據及符合法定傳聞
    法則例外之證據）均表示不爭執證據能力（見院卷一第58頁
    ），且於本院言詞辯論終結前，對於卷附具有傳聞證據性質
    之證據，均已知情，而未聲明異議，本院認該等傳聞證據作
    成時之狀況，並無任何違法取證之不適當情形，以之作為證
    據使用係屬適當，自得採為認定事實之證據。
貳、有罪部分
一、訊據被告陳萬益固不否認於97年10月29日上午9 時30分許，
    開車至高雄市大寮區「九久大賣場」附近將甲女載回其位於
    岡山之住處，惟矢口否認有何妨害自由之犯行，辯稱：是甲
    女主動打電話叫伊去「九久大賣場」附近載她，她說她男友
    找她麻煩，所以想去伊的住處，伊並沒有對甲女說任何恐嚇
    的話，回到住處也沒有取走她的手機，她行動很自由，甲女
    於97年10月30日要離開時，伊剛好在汽車保養廠，甲女有打
    電話到保養廠給伊說有事要回家處理，伊還叫兒子陳冠豪拿
    錢給甲女坐車等語。經查：
（一）甲女於99年10月29日上午幫忙小吃部老闆娘顧店，中間去
      買東西，遭被告遇見，被告將其攔下質問甲女，聽聞甲女
      在車上表示僅當其係普通朋友時，即以前揭恐嚇言語脅迫
      甲女，不准甲女下車，並將甲女帶回被告住處拘禁，期間
      被告先以每月要給甲女3 萬元利誘甲女乖乖當其老婆，甲
      女不從，被告即又出言恐嚇甲女，嗣於翌(30)日上午被告
      前往汽車保養廠前，又強行取走甲女手機以斷絕其對外界
      聯繫，並恐嚇甲女如果離開就會死得很難看，迄至同日下
      午4 時許，甲女趁被告尚未返家之際，央求被告之子即證
      人陳冠豪讓其離開，證人陳冠豪即騎乘機車將甲女載至岡
      山火車站，並支付車錢500 元讓甲女搭乘計程車離開等情
      ，業據甲女於警、偵、審中證述明確（見偵卷一第15至19
      頁、第30至35頁、偵卷二第69至70頁、院卷二第31至48頁
      ），其關於遭被告私行拘禁之始末、被告恐嚇言語之內容
      ，以及最後如何脫離控制等細節，均能翔實具體敘明，且
      前後證述一致，並無瑕疵，其證言有高度可信性。又其證
      述內容中，就被告確實於前揭時地將甲女載回住處，迄至
      99年10月30日下午4 時許，被告不在家時，證人陳冠豪騎
      乘機車載甲女至岡山火車站，並替甲女付500 元車錢，讓
      其搭計程車離去等客觀情節，據被告自承在卷（見偵卷一
      第9 至10頁、第62至63頁），且亦與證人陳冠豪於警、偵
      、審之證述（見偵卷一第13頁、偵卷二第40至41頁、院卷
      二第32頁）相互符合，益徵甲女前揭證詞，應屬可信。
（二）被告雖以前詞置辯，惟質之其就甲女為何搭乘其駕駛之車
      輛返回其住處之原因，於警詢時原係辯稱：甲女要騎機車
      去鳳山，但不知道路，所以叫伊去大寮區○○路附近載她
      ，甲女坐伊的車，甲女的機車則由陳冠豪騎，然後一起前
      往鳳山青年路與自由路口的統一便利超商會合，甲女自己
      去鎖上機車後，伊再開車搭載甲女及陳冠豪一起返回岡山
      住處等語（見偵卷一第9 頁），亦即伊是因為甲女表明要
      去鳳山不知道路，伊才去搭載甲女，然對於甲女為何大費
      周章請其帶路去鳳山後，卻什麼事都沒做（只有為機車上
      鎖），就又隨同其返回其住處，並未提出說明，已啟人疑
      竇。嗣於偵、審時，則又改口辯稱：甲女說前男友找她麻
      煩，所以打電話叫伊去大寮的市場載她回伊的住處等語（
      見偵卷二第62至63頁、院卷二第66頁），與前揭於警詢時
      供述之原因顯然不同，且甲女若係要去被告住處才請被告
      開車來載送，為何不循往例約在「萊爾富便利商店」等候
      即可，卻要約在「『九久大賣場』附近某處」之不確定地
      點，且還騎乘機車徒增嗣後必須交由陳冠豪騎乘至鳳山停
      放之麻煩，以及為何必須特地將機車繞至鳳山停放？其辯
      詞已有諸多不合理之處，且對於為何搭載甲女返回其住處
      之重要情節，供詞竟反覆不一，顯屬有疑，應認其前揭所
      辯均不足採。本件應以甲女之證述：伊當天騎機車去買東
      西，行經上開賣場附近遭被告遇見，被告要其上車後，就
      對伊施以恐嚇並強行將伊載回被告住處拘禁，機車則命其
      兒子陳冠豪騎至鳳山停放等語，較為可採，本件甲女係遭
      被告以前揭手段強押至其住處乙節，已堪認定。
（三）被告雖又辯稱甲女在其住處期間，並未恐嚇甲女，亦未取
      走甲女之手機，惟查：甲女並非自願，而係遭被告強行帶
      至被告住處乙節業述如前，而甲女若係如往常下班後均撥
      打電話予被告，並相約在萊爾富便利商店自願至被告住處
      ，被告當無強押甲女至其住處之必要，顯見案發前，甲女
      與被告之交往情況已有變化，質之其與甲女間並無恩怨，
      據被告自承在卷（見院卷二第76頁），則其強押甲女至其
      住處之原因，不外乎基於感情因素，而其強押甲女至其住
      處之目的，亦不外乎將甲女留在身邊，均核與甲女證稱遭
      恐嚇之內容係被告以金錢利誘伊乖乖當其老婆，伊不願意
      ，被告即用力拍打床舖並出言恫嚇，又取走其手機斷絕其
      與外界聯繫，並恫嚇敢離開就死得很難看等情節大致相符
      ，復質之甲女被強押至被告住處後，迄至97年10月30日下
      午4 時許方脫離被告住處詳述如前，若被告未對其以前揭
      言語恫嚇致甲女心生畏懼，甲女豈會在遭被告強押至其住
      處之情況下，還繼續留在其住處長達近30小時？顯見被告
      確實有以前揭言語恐嚇為手段，將甲女拘禁在其住處。而
      被告強行取走甲女手機斷絕其與外界聯繫乙節，除據甲女
      指證歷歷外，亦經證人施鴻吉於偵訊時結證：甲女曾在伊
      那邊當臨時工，97年10月29日或30日時，伊打電話要找甲
      女作臨時工，但電話是關機狀態，伊從29日打到30日一直
      打不通，所以30日才去調通聯紀錄，因為甲女的手機門號
      是用伊的名義辦的，是易付卡，伊去調通聯紀錄看最後幾
      通是與誰聯繫，然後撥打給對方就是被告，電話有通但無
      人接聽，之後又撥打被告兒子的電話，結果是被告接聽，
      伊問被告是否認識甲女，被告本來說不認識甲女，後來有
      承認認識，但說甲女不在他那裡等語（見偵卷二第82至84
      頁）明確，而甲女之友人即證人潘玉豔亦於審理時具結證
      稱：那天伊打了1 、2 次電話給甲女都打不通，到下午才
      打通，甲女跟伊說她被人綁架、關起來等語（見院卷二第
      36頁）綦詳，足證被告確實有強行取走甲女手機斷絕其與
      外界聯繫，以達拘禁甲女之目的，至為明確。
（四）證人陳冠豪即被告之子雖於偵、審中均證稱：被告並未控
      制甲女之行動自由，當天被告不在，甲女說有事要回家一
      趟，伊就打電話給被告，被告叫伊先拿1,000 元給甲女，
      並幫甲女叫一部計程車載她回鳳山騎機車返家，甲女沒有
      必要拜託伊放她走等語。惟質之其就甲女係向伊表示要回
      家，以及係由伊打電話告知被告等重要情節之證詞，與被
      告於偵訊所辯稱之內容即：「她（甲女）從我家要回去那
      天，她還打電話到保養廠給我，說她有事要回家處理。」
      等語顯有出入，從而其辯詞是否屬實，已有疑義。復質之
      甲女係由證人陳冠豪先以機車載至岡山火車站，再轉搭計
      程車離去乙節已述如前，若證人陳冠豪前揭就被告有在電
      話中要伊拿1,000 元給甲女搭計程車等證詞為真，則直接
      讓甲女到住處樓下搭乘計程車離去即可，為何要大費周章
      先騎車載甲女至岡山火車站再搭乘計程車？顯與常情不符
      ，令人質疑。反觀甲女於偵訊時證稱：伊向被告央求要打
      電話給媽媽而取回手機後，有跟朋友（即證人潘玉豔）聯
      繫說伊被綁架，朋友說要幫伊報案，伊說不知道那裡是哪
      裡，而且被告兒子（即證人陳冠豪）在旁邊，伊不敢報案
      ，伊就一直拜託被告兒子讓伊回去，..... ，被告兒子問
      伊要怎麼走，伊說要坐計程車，但沒有錢，就跟被告兒子
      借1,000 元要搭計程車，被告兒子問伊要在哪裡等車，伊
      說在門口，但被告兒子說在門口很危險，如果被告回來就
      完蛋，於是就載伊去岡山火車站那邊搭計程車，因為車錢
      只有500 元，計程車司機有找500 元給被告兒子等語（見
      偵卷一第31至32頁），除能合理解釋為何不在樓下搭乘計
      程車外，其對彼此對話內容之說明亦鉅細靡遺，若非確有
      其事，實難想像其能如此具體敘明以及證人陳冠豪有何必
      要特意載甲女至岡山火車站再搭乘計程車，佐以甲女在央
      求證人陳冠豪讓其離開前，確曾與友人即證人潘玉豔電話
      哭訴其遭綁架以及會央求被告兒子讓其離開乙節，亦據證
      人潘玉豔於偵、審中結證：伊當天下午才打通甲女的電話
      ，問說她在那裏，為何電話一直打不通，她哭著說她被人
      綁架了，她不知道人在何處，伊問她說要不要幫忙報警，
      她說會求那個人放她出來，後來過了1 、2 個小時，她打
      來說被告兒子已經放她走了等語（見偵卷二第82至83頁、
      院卷二第36頁）甚明，足認甲女證稱伊有拜託證人陳冠豪
      讓她走等語為真實可信。且證人陳冠豪於審理時被問及為
      何不在樓下等車時，係證稱：因為住處門口不好叫車等語
      （見院卷二第32頁），足認證人陳冠豪有在住處門口不好
      叫車，等車可能需要一段時間而遭被告撞見之主觀上認識
      ，核與甲女證述：被告兒子表示在門口等車很危險等語所
      顯示之情節相符，參以甲女一接獲證人潘玉豔來電時，即
      哭訴遭綁架，以及甲女係趁被告不在家之際離開等情，均
      可為其當時確實處於被拘禁狀態中之跡證，是證人陳冠豪
      前揭證詞，應係迴護被告之詞，不足採信，要難以之作為
      有利被告之認定。
（五）綜上所述，被告前揭所辯，均不足採。本件事證明確，被
      告犯行堪以認定，應依法論科。
二、論罪科刑
（一）按刑法第302 條第1 項所謂以非法方法剝奪人之行動自由
      ，係指以私行拘禁外之非法方法，妨害其行動自由而言；
      若將被害人拘禁於一定處所，繼續較久之時間，而剝奪其
      行動自由，仍屬私行拘禁行為（最高法院21年上字第1834
      號判例、最高法院85年臺上字第4514號判決參照）。本案
      甲女於長達近30小時之前揭期間中，遭拘禁在被告住處，
      有如前述，自已該當刑法私行拘禁罪之構成要件。又刑法
      第302 條第1 項所稱之私行拘禁，係以非法方法剝奪人行
      動自由之例示規定；而該條項所謂之以其他非法方法剝奪
      人行動自由，則係對前述私行拘禁之補充規定；若行為人
      係將被害人私行拘禁，前開條項既有處罰之明文規定，依
      主要規定優於補充規定之原則，自不應再宣告補充規定之
      罪名。則甲女上車後，遭被告強行載往被告住處，其行動
      自由遭剝奪後，進而遭私行拘禁在被告住處，依前開說明
      ，自應僅論以私行拘禁罪。又實施私行拘禁之行為人未將
      受拘禁之被害人釋放回復其自由以前，其私行拘禁之犯罪
      行為係仍繼續進行中，並未終止，多次更換拘禁地點，對
      其犯罪之成立，犯罪之個數、刑罰之輕重，均無影響。刑
      法第302 條第1 項之妨害自由罪，係行為繼續而非狀態繼
      續，即自剝奪被害人之行動自由起，至回復其行動自由為
      止，均在犯罪行為繼續進行之中（最高法院72年臺上字第
      7320號、74年臺上字第3605號判決參照）。則本案甲女行
      動自由遭剝奪後，迄至證人陳冠豪騎車載送甲女至岡山火
      車站而回復行動自由為止，應僅論以一私行拘禁罪。再按
      刑法第302 條第1 項及第304 條第1 項之罪，其所保護之
      法益均為被害人之自由，而私行拘禁，即不外以強暴、脅
      迫為手段，其罪質本屬相同，惟第302 條第1 項之法定刑
      ，既較第304 條第1 項為重，則以私行拘禁之方法妨害人
      自由，縱其目的在使人行無義務之事，或妨害人行使權利
      ，仍應逕依第302 條第1 項論罪，並無適用第304  條第1
      項之餘地（最高法院29年上字第3757號判例參照）。末按
      於私行拘禁或以其他非法方法剝奪人之行動過程中，有對
      被害人施加恐嚇行為，自屬包含於妨害行動自由之同一意
      念之中，縱其所為，合於刑法第305 條恐嚇危害安全罪之
      要件，仍應視為剝奪行動自由之部分行為（最高法院74年
      臺上字第3404號判例意旨參照）。查被告於私行拘禁甲女
      之過程中，先後對甲女施加言語恐嚇，然係為避免甲女逃
      跑、逼迫甲女留在其住處所為之脅迫手段，應視為私行拘
      禁之部分行為，無庸另行論罪。被告另於私行拘禁甲女之
      過程中，強行取走甲女之手機，使甲女無法行使與外界聯
      絡之權利，該強制行為應為私行拘禁之高度行為所吸收，
      亦不另論罪。
（二）是核被告所為，係犯刑法第302 條第1 項前段之私行拘禁
      罪。爰審酌被告不思以理性方式處理感情問題，恣意以前
      揭恐嚇、強制手段拘禁甲女，造成甲女心理受創，嚴重斲
      傷甲女之身心健康，惡性非輕，犯後猶飾詞狡辯，無絲毫
      悔意，拘禁時間長達近30小時，且並非其主動釋放，而係
      甲女自行逃脫始結束拘禁狀態，迄今未與甲女達成和解及
      犯罪手段僅止於恐嚇、強制，尚未對甲女之身體施以傷害
      等一切情狀，量處如主文所示之刑，以資懲儆。
參、無罪部分
一、公訴意旨略以：被告另又為下列行為，因認其涉犯刑法第22
    1條第1項強制性交罪、第305 條恐嚇危害安全罪等語。
（一）被告先於97年10月23日晚間某時許，聯絡甲女，與之相約
      於97年10月24日晚間在上開「萊爾富便利超商」碰面。97
      年10月24日晚間某時許，2 人依約在上揭便利超商會面後
      ，甲女搭乘被告騎乘之機車，隨被告閒逛。2 人逛至高雄
      市某昏暗處，被告見有機可乘，竟開始向甲女要求發生性
      行為。因甲女不從並喊叫「救命！」等語，被告乃基於妨
      害性自主犯意，於97年10月24日晚間某時許，在上揭昏暗
      處，強行褪去甲女下半身褲子，旋以其陰莖插入甲女陰道
      摩擦射精之方式，對甲女為性交行為1 次。被告得逞後，
      復基於恐嚇犯意，對甲女恫稱：「以後要一直跟著我，下
      班回家要打給我，不然會讓你很難看！」等語。甲女因此
      心生畏怖，每日晚間8 時至9 時間，均會撥打電話聯絡被
      告。
（二）被告於97年10月26日晚間接獲甲女來電後，與之相約於上
      揭「萊爾富便利超商」前見面。見面後，被告駕駛車牌號
      碼2Q-8998 號自用小客車，搭載甲女返回高雄市○○區○
      ○路172 號14樓之1 其住處。被告已預見甲女心理上受壓
      制，不敢反抗，乃起妨害性自主之犯意，於97年10月26日
      晚間某時許，在其住處上址房內，再違反甲女之意願，以
      其陰莖插入甲女陰道摩擦射精之方式，對甲女為性交行為
      1 次得逞。
（三）被告復於97年10月27日晚間與甲女聯絡後，復以前開(二)之
      相同模式，基於妨害性自主之犯意，於97年10月27日晚間
      某時許，在其住處上址房內，再違反甲女之意願，以其陰
      莖插入甲女陰道摩擦射精之方式，對甲女為性交行為1 次
      得逞。
（四）被告在97年10月29日上午9 時30分許，將甲女強行從高雄
      市大寮區「九久大賣場」附近某處載回其上開住處拘禁後
      ，於甲女被拘禁期間之97年10月30日凌晨1 時許，在其住
      處房間內命甲女褪去衣服，再基於妨害性自主犯意，違反
      甲女意願，以其陰莖插入甲女陰道摩擦射精之方式，對甲
      女為性交行為1 次得逞。
二、按「犯罪事實應依證據認定之，無證據不得認定犯罪事實」
    、「不能證明被告犯罪者，應諭知無罪之判決」，刑事訴訟
    法第154 條第2 項、第301 條第1 項分別定有明文。申言之
    ，犯罪事實之認定應憑證據，如未能發現相當證據，或證據
    不足以證明，自不能以推測或擬制之方法，作為裁判基礎（
    最高法院40年台上字第86號判例意旨參照）；且認定犯罪事
    實所憑之證據，雖不以直接證據為限，間接證據亦包括在內
    ，然而無論直接證據或間接證據，其為訴訟上之證明，須於
    通常一般之人均不致有所懷疑，而得確信其為真實之程度者
    ，始得據為有罪之認定，倘其證明尚未達到此一程度，而有
    合理之懷疑存在而無從使事實審法院得有罪之確信時，即應
    由法院為諭知被告無罪之判決（最高法院76年台上字第4986
    號判例意旨參照）。再者，依刑事訴訟法第161 條第1 項規
    定，檢察官對於起訴之犯罪事實，仍應負提出證據及說服之
    實質舉證責任。倘其所提出之證據，不足為被告有罪之積極
    證明，或其指出證明之方法，無從說服法院以形成被告有罪
    之心證，基於無罪推定之原則，自應為被告無罪判決之諭知
    （最高法院92年台上字第128 號判例意旨參照）。末按告訴
    人之指訴，係以使被告受刑事訴追為目的，是以告訴人之指
    訴為證據方法，除其指訴須無瑕疵，且應有查與事實相符之
    佐證，始得資為判決之基礎（最高法院52年台上字第1300號
    、61年台上字第3099號判例意旨參照）。 
三、公訴意旨認被告涉犯前開罪嫌，無非以被告之供述、告訴人
    甲女之指訴、長庚醫療財團法人高雄長庚紀念醫院精神科系
    100 年2 月21日性侵害被害人精神鑑定報告書1 份（見偵卷
    二第108 至115 頁，下稱精神鑑定報告書）、財團法人義大
    醫院97年11月1 日受理疑似性侵害事件驗傷診斷書1 件（見
    偵卷一第64頁密封袋內）為論據。訊據被告堅決否認有何恐
    嚇及妨害性自主等犯行，辯稱：伊與甲女認識後，彼此有意
    思進而交往，甲女每天晚上10點左右都會主動打電話叫伊去
    「萊爾富便利超商」載她回伊的住處過夜，隔天早上伊再載
    送甲女返回上開超商，伊沒有恐嚇甲女一定要打電話給伊，
    2 人只有在住處發生過性行為，甲女是自願的，2 人未曾在
    車上發生性行為，而起訴書所載之97年10月29日伊在「九久
    大賣場」附近某處載甲女回家那一次，2 人並未發生性行為
    ，交往期間伊有金錢支援過甲女等語。
四、就97年10月24日被告涉嫌第1 次強制性交（在車上）、恐嚇
    ，以及97年10月26日、10月27日涉嫌第2 次、第3 次強制性
    交部分，經查：
（一）甲女原係嫁至本國之越南籍女性，在本國已十餘年，案發
      時已離婚、已取得本國國民身分證件，離婚後多從事臨時
      工賺錢，案發時在「芳英越南小吃部」擔任女侍員，於97
      年10月23日左右在小吃部結識被告，被告以有開舞廳，要
      每月3 萬元聘其擔任員工等語邀約甲女外出。嗣後甲女經
      常於每日晚上8 時至9 時許下班後先洗完澡，再撥打電話
      予被告相約在小吃部附近即大寮區○○路與光華路口之「
      萊爾富便利商店」，搭乘被告駕駛之車牌號碼2Q－8998號
      自小客車返回被告住處過夜，翌日再由被告開車載送甲女
      返回大寮上班，期間2 人曾發生性行為等情，經甲女於警
      、偵、審中證述明確（見偵卷一第15至19頁、第30至35頁
      、院卷二第31至48頁），被告對上情亦未否認，並有甲女
      國民身分證件影本（見偵卷一第64頁密封袋內）、精神鑑
      定報告書可佐，此部分之事實，堪以認定。
（二）甲女雖於警、偵中證稱：伊第1 次與被告出去時，被告載
      伊到美術館等地閒逛，逛到某個不知名的昏暗處，被告就
      強行將伊從車子前座扯到後座強制性交，然後恐嚇伊要跟
      著他，每天下班要打電話給他，否則會很難看，因此伊才
      每天下班後打電話給被告相約在「萊爾富便利商店」見面
      ，被告就數次將伊帶回其住處強制性交，伊並非自願等語
      。惟查：
１、甲女指訴第1 次與被告外出時，在車上遭被告強制性交及恐
    嚇乙節，均為被告所否認，被告辯稱：渠2 人未曾在車上發
    生性行為。從而卷內除甲女之指訴外，並無其他證據足以佐
    證被告涉有本件犯嫌。且質之甲女於偵訊中自承：此次遭性
    侵害後，被告有載伊回大寮的萊爾富，被告說他的車子沒油
    了，而當時伊身上還有1,500 元，伊還把其中的1,000 元借
    給被告等語（見偵卷一第33頁），若甲女確實有此次遭性侵
    害之事實，則在被告將其載回其停放機車之萊爾富後，自是
    立即騎車逃離躲避，甚或立即進入便利商店求救報警，然甲
    女不但未採取前揭防衛措施，反而在聽聞被告表示車子沒油
    時，還掏出身上的1,000 元借給被告，其行止已不合常理，
    是其指訴是否真實，已屬有疑。至於甲女指訴當天亦有遭被
    告恐嚇乙節，唯此部分除甲女之指訴外，亦無其他證據可資
    佐證，參以甲女已來臺十餘年，在許多場所從事臨時工，已
    取得本國國民身分證，當時也在小吃部工作，認識小吃部老
    闆娘及證人施鴻吉、潘玉豔等人，如前所述，其並非初至本
    國毫無親友支援或語言不通之人，若被告有恐嚇其必須每天
    下班打電話給被告，否則會很難看，而其因此心生畏懼到不
    敢不打電話之情況下，甲女理應會如前揭遭拘禁時向證人潘
    玉豔等親友求援，豈會未予求援，反而每天下班後尚且先洗
    完澡，才打電話予被告相約見面前往被告住處，且次數非少
    ，與受恐嚇之人會有之行為反應天差地遠，難以令人置信，
    其前揭證言存有上開諸多不符常情之處，已非無瑕，尚難僅
    以甲女上開有瑕之單方面指訴即遽認被告涉犯上開罪嫌。
２、承上，本件既無法認定被告在第1 次與甲女外出時，有性侵
    害及出言恐嚇甲女之犯行，則甲女證稱：嗣後至被告住處與
    被告為第2 次及第3 次性行為均非自願，是因為於第1 次與
    被告外出時遭被告性侵害及恐嚇，才不敢不從等語，即屬無
    據，自難遽以採信。再查，甲女於警詢時，其手機內除儲存
    被告之行動電話外，亦儲存被告之子即證人陳冠豪之行動電
    話（見偵卷一第18頁），顯見其與證人陳冠豪亦曾往來聯繫
    ，且於偵、審中亦均證稱：至被告住處居住期間，曾騎機車
    載送被告之子即證人陳冠豪放學等語（見偵卷二第70頁、院
    卷二第41頁），若甲女並非與被告交往，而係遭被告強制性
    交之關係，豈有儲存被告家人電話之必要？又豈會載送被告
    家人放學？再質之甲女是在被告以有開舞廳，要每月3 萬元
    聘請其當員工為由邀約時，始答應與被告外出乙情如前，嗣
    後於審理中被問及若被性侵害，為何還要再三前往被告住處
    時或為何不求救時，係自承：伊想說順著他，如果可以順著
    他，工作就不要做了就算了等語（見院卷二第47頁），足見
    甲女並非全無若與被告交往或可減輕經濟壓力之考量，參以
    甲女於偵訊中亦敘明：伊有跟被告、被告的兒子一起去見過
    被告的朋友，並叫伊介紹伊的友人給被告的朋友認識，…結
    果他一直在那邊打牌等語（見偵卷二第84頁）等語，顯見甲
    女尚且積極進入被告之生活圈，除與其子相處外，並陪同與
    其友人交際。綜合上情，被告辯稱2 人互有意思進而交往，
    在其住處發生性行為乃雙方合意等語，並非不可採信，被告
    並無此部分之犯行，堪以認定。
五、就97年10月30日被告拘禁甲女期間，涉嫌對甲女強制性交部
    分，經查：
（一）甲女於97年10月30日下午4 時許脫離拘禁後，於97年11月
      1 日凌晨2 時許即至義大醫院驗傷採證，甲女自述被告未
      使用避孕措施，有射精，而檢查結果顯示甲女全身均無受
      傷，處女膜則有陳舊性裂傷，並無新裂傷等情，有義大醫
      院出具之受理性侵害事件驗傷診斷書1 紙（見偵卷一第64
      頁密封袋內）可稽，此部分之事實，堪以認定。
（二）甲女雖指訴：伊遭被告拘禁期間之97年10月30日凌晨，被
      告再次對伊強制性交等語。然查，被告否認此次有與甲女
      發生性行為（見院卷一第54頁），從而本件須先釐清在甲
      女遭拘禁期間，被告是否曾與甲女發生性行為，若無法確
      定2 人有發生性行為，此部分即無從為被告有罪之認定。
      經查：甲女除在驗傷時自述被告對其強制性交時，未為避
      孕措施，有射精外，在警、偵、審時亦證稱：被告沒有戴
      保險套，且在體內射精等語（見偵卷一第17頁、第32頁、
      院卷二第46頁），若其指訴為真，則在未戴保險套且體內
      射精之情況下，甲女之陰道內當會殘留被告之部分精子細
      胞（不論精子是否存活），然甲女於案發後約2 日所採集
      之陰道棉棒及陰道抹片，以顯微鏡檢，均未發現精子細胞
      ，陰道棉棒經抽取DNA 檢測，亦未檢出人類男性Y 染色體
      之DNA 量乙情，有內政部警政署刑事警察局鑑驗書1 份（
      見偵卷一第50頁）在卷可稽，則甲女既指訴被告係以未戴
      保險套且體內射精之方式對其性交，然於前揭離案發時間
      約2 日之合理採證時間所為之陰道棉棒及陰道抹片顯微鏡
      檢結果，竟未發現任何精子細胞，是甲女前揭指訴，已容
      有存疑空間，佐以甲女在義大醫院驗傷結果，其處女膜並
      無新裂傷，業述如前，亦即無從佐證甲女之指訴為真，從
      而被告辯稱此次並未與甲女發生性行為等語，即非全然不
      可採信。
（三）次查，甲女在遭拘禁期間之97年10月30日下午，曾接獲證
      人潘玉豔之電話，但僅有向證人潘玉豔表示遭拘禁，未表
      示有遭受性侵害，且未同意證人潘玉豔要替其報警之建議
      ，迄於脫離拘禁後，甲女還有撥打電話告知證人潘玉豔，
      然亦未提及有遭受性侵害之事，且未立即報警，據甲女自
      承在卷，並經證人潘玉豔於偵訊中證述明確（見偵卷二第
      82至83頁），若甲女在遭拘禁期間有遭被告性侵害，為何
      在遭拘禁期間及脫離拘禁後與證人潘玉豔之聯繫中，全然
      未提及遭性侵害之事，又未及時報警處理？其所為與性侵
      害被害者採取之行為尚有出入，是本件亦無法以其案發後
      之行為反應作為其確實有遭性侵害之情況證據。
（四）再查，檢察官雖提出甲女之精神鑑定報告書證明甲女心理
      受創，欲佐證甲女確實有遭受此次性侵害。惟查，該精神
      鑑定書鑑定結果僅能證明甲女鑑定時之精神狀態符合創傷
      後壓力疾患及憂鬱症狀，然並無法證明上開症狀是因為何
      種原因造成，參以甲女接受鑑定之時間為99年12月24日，
      距離甲女指訴本件性侵害之時間即97年10月30日已超過3
      年，是否具有關連性，已待商榷，縱使認定甲女之受創狀
      態與被告有關，然被告有對甲女施以私行拘禁之犯罪行為
      乙節，業經本院認定如前，是其上開精神症狀亦有可能因
      前揭拘禁所造成，從而尚難以之作為甲女前揭指訴之佐證
      。
（五）承上，本件僅有甲女單方面之指訴，並無其他佐證足資證
      明渠2 人確實有發生性行為，而甲女之指訴及案發後之反
      應，又有前揭不符常情之處，實難以其單方面指訴遽為不
      利被告之認定。
六、綜上所述，檢察官所舉之證據尚無法證明被告有前揭強制性
    交及恐嚇危害安全之犯行。此外，本院復查無其他積極證據
    足資證明被告確有前揭犯行，基於罪疑唯輕原則，難謂被告
    有前揭犯行。揆諸首揭說明，係屬不能證明被告犯罪，此部
    分自應均為被告無罪之諭知。
據上論斷，應依刑事訴訟法第299  條第1 項前段、第301 條第1
項前段，刑法第302 條第1 項，刑法施行法第1 條之1 ，判決如
主文。
本案經檢察官吳書怡到庭執行職務。
中    華    民    國    100   年    12    月    27    日
                  刑事第九庭  審判長法  官  鄭詠仁
                                    法  官  王宗羿
                                    法  官  王麗芳
以上正本證明與原本無異。
如不服本判決應於收受送達後10日內向本院提出上訴書狀，並應
敘述具體理由；如未敘述上訴理由者，應於上訴期間屆滿後20日
內向本院補提理由書（均須按他造當事人之人數附繕本）「切勿
逕送上級法院」。
中    華    民    國   100    年    12    月    30    日
                                    書記官  楊馥如 
附錄本案論罪科刑法條：
中華民國刑法第302條
（剝奪他人行動自由罪）
私行拘禁或以其他非法方法，剝奪人之行動自由者，處 5 年以
下有期徒刑、拘役或 3 百元以下罰金。